臺灣雲林地方法院刑事判決
                                    110年度交訴字第116號
公  訴  人  臺灣雲林地方檢察署檢察官
被      告  侯雅菁


選任辯護人  楊淳涵律師（法扶律師）            
上列被告因公共危險等案件，經檢察官提起公訴（110年度偵字
第794號、2833號），就其被訴起訴書犯罪事實欄一部分，本院
判決如下：
    主    文
侯雅菁被訴駕駛動力交通工具而吐氣所含酒精濃度達每公升零點
二五毫克以上、恐嚇危害安全部分免訴。
    理    由
一、公訴意旨略以：被告侯雅菁於民國109年10月12日8時許，在
    雲林縣麥寮鄉三盛村華偉街華偉商務旅館附近之某友人宿舍
    食用含酒精成分之薑母鴨若干後，明知酒後不得駕駛動力交
    通工具，仍基於酒後駕駛動力交通工具之犯意，於同日8時2
    0分許，自上址駕駛車牌號碼000-0000號自小客車行駛於路
    上，途經雲林縣○○鄉○○○路0段000巷000號前時，與告訴人顏
    書涵所駕駛之車牌號碼0000-00號自小客車發生碰撞（無人
    受傷，所涉公共危險案件業經臺灣雲林地方法院以110年度
    港交簡字第481號判決有期徒刑3月確定）。被告下車與告訴
    人理論後竟萌生不滿，復基於酒後駕駛動力交通工具及恐嚇
    危害安全之犯意，於同日上午8時45分許，駕駛車牌號碼000
    -0000號自用小客車衝撞告訴人，告訴人見狀隨即起身閃避
    ，以此方式致生危害於告訴人之生命、身體安全，致告訴人
    心生畏懼。嗣警至現場處理，並對被告實施酒測，並於同日
    9時17分許測得被告吐氣酒精濃度測試值達每公升0.37毫克
    。因認被告此部分涉犯刑法第185條之3第1項第1款酒後駕駛
    動力交通工具、刑法第305條恐嚇危害安全罪嫌等語。
二、按案件曾經判決確定者，應諭知免訴之判決，並得不經言詞
    辯論為之，刑事訴訟法第302條第1款、第307條分別定有明
    文。次按法律上一罪之案件，無論其為實質上一罪（接續犯
    、繼續犯、集合犯、結合犯、吸收犯、加重結果犯）或裁判
    上一罪（想像競合犯及刑法修正前之牽連犯、連續犯），在
    訴訟上均屬單一性案件，其刑罰權既僅一個，自不能分割為
    數個訴訟客體。而單一案件之一部犯罪事實曾經有罪判決確
    定者，其既判力自及於全部，其餘犯罪事實不受雙重追訴處
    罰（即一事不再理），否則應受免訴之判決（最高法院97年
    度台非字第211號、98年度台非字第30號判決意旨參照）。
三、經查：
　㈠被告明知飲酒後不得駕駛動力交通工具，竟於109年10月12日
    上午8時許，在雲林縣麥寮鄉三盛村華偉街華偉商務旅館附
    近之某友人宿舍內食用含酒精成分之薑母鴨後，不顧其感官
    知覺及反應能力已受酒精影響而降低，仍基於酒後駕駛動力
    交通工具之犯意，於同日上午8時20分許，自上開處所駕駛
    車牌號碼000-0000號自用小客車行駛於道路。嗣行經雲林縣
    ○○鄉○○○路0段000巷000號附近時，不慎與同向前方由告訴人
    所駕駛之車牌號碼0000-00號自用小客車發生碰撞（無人受
    傷）。經警據報到場處理，並於同日上午9時17分許，對被
    告施以吐氣酒精濃度檢測，測得其吐氣所含酒精濃度每公升
    達0.37毫克，而被告因此犯刑法第185條之3第1項第1款之駕
    駛動力交通工具而吐氣所含酒精濃度達每公升零點二五毫克
    以上罪，經臺灣雲林地方檢察署檢察官以109年度速偵字第1
    336號聲請簡易判決處刑，並經本院以109年度港交簡字第48
    1號判決判處有期徒刑3月，並於109年12月25日確定等情（
    下稱前案），業據本院調卷核閱無訛，並有上開刑事簡易判
    決書及臺灣高等法院被告前案紀錄表在卷可參，則被告所犯
    此部分前案事實，應堪認定。
　㈡經比對前案刑事簡易判決書與本案起訴書犯罪事實欄一之起
    訴犯罪事實，可知兩案被告及經被告駕車撞及之告訴人均相
    同；本案起訴事實雖另記載被告於同日上午8時45分許，駕
    車衝撞告訴人，告訴人見狀隨即起身閃避，以此方式致生危
    害於告訴人之生命、身體安全，然此亦係被告於前案經警酒
    測（同日9時17分許）前所為，可見兩案犯罪之時、地密接
    ，並具局部同一性；況本案起訴書亦於所犯法條欄處記載「
    被告所犯酒後駕駛動力交通工具、恐嚇危害安全之犯行，係
    一行為而觸犯數罪名，為想像競合犯」等語，顯見被告於本
    案所涉酒駕公共危險、恐嚇危害安全犯嫌，與前案間，分別
    具有接續犯、想像競合犯之實質上、裁判上一罪關係，為同
    一案件，揆諸前揭說明，檢察官就曾經判決確定之案件再行
    起訴，爰不經言詞辯論，就其被訴本案起訴書犯罪事實欄一
    部分，逕為免訴之判決。
四、據上論斷，應依刑事訴訟法第302條第1款、第307條，判決
    如主文。
本案經檢察官李松諺提起公訴，檢察官魏偕峯到庭執行職務。
中　　華　　民　　國　　111 　年　　12　　月　　16　　日
                  刑事第一庭  審判長法　官　王子榮

                                    法　官　黃玥婷

                                    法　官　黃震岳
以上正本證明與原本無異。　　　　　　　　　　　　　　　　如不服本判決，應於收受本判決後20日內向本院提出上訴書狀，
其未敘述上訴理由者，並得於提起上訴後20日內向本院補提理由
書狀（均須按他造當事人之人數附繕本）「切勿逕送上級法院」
告訴人或被害人如不服判決，應備理由具狀向檢察官請求上訴，
上訴期間之計算，以檢察官收受判決正本之日期起算。
                                    書記官  陳怡心
中　　華　　民　　國　　111 　年　　12　　月　　20　　日